臺灣臺北地方法院民事裁定　　　　　　　94年度再易字第40號
再 審原 告　基聖股份有限公司（原名偉強股份有限公司）
法定代理人　謝慶鐘
再 審被 告　丁○○○
　　　　　　甲○○
　　　　　　乙○○即王義男之.
兼 上一 人
法定代理人　丙○○
上列當事人間確認債權不存在等事件，再審原告對於本院中華民
國九十四年三月二日九十三年度再易字第七一號確定判決提起再
審之訴，本院裁定如下：
    主  文
再審原告之訴駁回。
再審訴訟費用新台幣壹仟伍佰元由再審原告負擔。
    理  由
一、按「再審之訴，應於三十日之不變期間內提起。」、「前項
    期間，自判決確定時起算。」，民事訴訟法第五百條第一項
    、第二項前段定有明文。又按提起再審之訴，應以訴狀表明
    其遵守不變期間之證據，則為同法第五百零一條第一項第四
    款規定者。另再審之訴不合法者，法院應以裁定駁回之，亦
    經同法第五百零二條第一項規定甚明。
二、本件再審原告對於本院九十三年度再易字第七一號、八十四
    年度簡上字第九七號確定判決提起再審之訴，係以原確定判
    決消極不適用再審原告所提法律上意見，仍適用民事訴訟第
    四百九十八條之一規定駁回再審原告之訴，顯屬違反司法院
    大法官會議釋字第一七七、一八五、二五六號解釋，自有民
    事訴訟第四百九十六第一項第一款所定適用法規顯有錯誤之
    事由等情為據。
三、經查，再審原告係於民國 94年3月11日收受本院九十三年度
    再易字第七一號確定判決正本，此業經本院依職權調閱該再
    審之訴事件卷宗核對無訛。而該判決係不得上訴之判決，故
    於送達再審原告時即告確定，據此計算提起再審之訴之三十
    日不變期間，則再審原告遲至 94年7月11日始提起本件再審
    之訴（見本院收狀戳），顯逾前揭三十日不變期間。此外，
    再審原告並未主張其有在判決確定之後始知悉再審理由情事
    ，亦未於訴狀內表明遵守再審不變期間之證據，揆諸首揭法
    條規定，其提起本件再審之訴，為不合法，應予駁回。
四、至於再審原告另對本院八十四年度簡上第九七號確定判決提
    起再審之訴，並主張該確定判決有違反司法院釋字第一七七
    號解釋，及消極不適用法規裁判等情。惟查，該確定判決業
    於 85年2月26日宣判並送達於再審原告，而再審原告以原確
    定判決有民事訴訟法第四百九十六條第一項第一款適用法規
    顯有錯誤之情形提起再審之訴，應認此項再審事由於判決送
    達時再審原告即可知悉，然迄今已逾判決確定後五年之期間
    ，依民事訴訟法第五百條第二項規定，此部分再審之訴亦不
    合法，應予駁回。
五、訴訟費用之負擔：本件再審之訴裁判費為新台幣1,500元，
    應由再審原告負擔，爰確定如主文第二項所載。
六、據上論結，本件再審之訴為不合法，並依民事訴訟法第五百
    零二條第一項、第九十五條、第七十八條，裁定如主文。
中　　華　　民　　國　　94　　年　　9 　　月　　12　　日
                 民事第三庭    審判長法　官   黃莉雲
                  　　　　　　　　　 法　官　 黃書苑
                                     法  官   賴錦華
以上正本係照原本作成。
本裁定不得抗告。
中　　華　　民　　國　　94　　年　　9 　　月　　12　　日
                                     書記官   林桂玉
